臺灣彰化地方法院刑事判決             100年度訴字第1027號
公  訴  人  臺灣彰化地方法院檢察署檢察官
被      告  陳舜華
上列被告因違反毒品危害防制條例案件，經檢察官提起公訴（10
0年度毒偵字第1134號），被告於準備程序進行中就被訴事實為
有罪之陳述，本院合議庭裁定改由受命法官獨任以簡式審判程序
審理，判決如下：
    主    文
陳舜華施用第一級毒品，處有期徒刑玖月；又施用第二級毒品，
處有期徒刑參月。應執行有期徒刑拾月。
    事    實
一、陳舜華前於民國96年間因施用毒品案件，經本院以96年度毒
    聲字第435號裁定送勒戒處所觀察、勒戒後，認無繼續施用
    毒品之傾向，於96年12月21日觀察、勒戒執行完畢釋放，經
    臺灣彰化地方法院檢察署檢察官以96年度毒偵字第2846、49
    88號為不起訴處分確定。又於97年間，因施用毒品案件，經
    本院以97年度訴字第2540號判決判處有期徒刑8月確定（第1
    案）；再於97年間，因施用毒品案件，經由臺灣高等法院臺
    中分院以98年度上訴字第46號判決有期徒刑7月確定（第2案
    ）；復於97年間，因施用毒品案件，經本院以97年度訴字第
    3473號、98年度訴字第267號判決判處有期徒刑6月（第3案
    ）、7月（第4案），並定應執行刑9月確定；上開第2案至第
    4案，復經本院以98年度聲字第1158號裁定定應執行刑1年2
    月確定，並與第1案接續執行，甫於100年1月14日縮短刑期
    假釋出監，並付保護管束（保護管束期滿日為100年5月30日
    ，未構成累犯）。
二、詎其仍不知悔改，復基於施用第一級毒品海洛因之犯意，於
    100年5月7日下午5、6時許，在彰化縣埔鹽鄉○○村○○路
    ○段128號住處，以將少許第一級毒品海洛因摻入針筒內，再
    注射血管之方式，施用第一級毒品海洛因1次；另基於施用
    第二級毒品甲基安非他命之犯意，於同日下午5、6時許，同
    上址住處，以將甲基安非他命置於玻璃球內，以火燒烤使之
    產生煙霧後吸食其煙霧之方式，施用第二級毒品甲基安非他
    命1次。嗣於100年5月9日下午4時21分許，因其為付保護管
    束而依規定至臺灣彰化地方法院檢察署觀護人室接受定期尿
    液檢驗，結果呈可待因、嗎啡、安非他命及甲基安非他命陽
    性反應，而查悉上情。
二、案經臺灣彰化地方法院檢察署檢察官偵查起訴。
    理    由
一、本件被告陳舜華所涉為死刑、無期徒刑、最輕本刑為3年以
    上有期徒刑或高等法院管轄第一審案件以外之罪，並於本院
    行準備程序時就被訴事實為有罪之陳述，本院合議庭依刑事
    訴訟法第273條之1第1項規定，裁定改由受命法官獨任行簡
    式審判程序，先予敘明。
二、上開犯罪事實，業據被告陳舜華於本院準備程序及審理時均
    坦承不諱，且被告為臺灣彰化地方法院檢察署觀護人室採集
    尿液送驗結果，確呈可待因、嗎啡、安非他命及甲基安非他
    命陽性反應，此有臺灣彰化地方法院檢察署施用毒品犯受保
    護管束人尿液檢體監管紀錄表及中山醫院大學附設醫院檢驗
    科藥物檢測中心之尿液檢驗報告（原始編號：000000000號
    ）各1份附卷可稽，足認被告自白核與事實相符，堪以採信
    。本件事證明確，被告上開犯行洵堪認定，應依法論科。
三、按修正毒品危害防制條例就施用毒品者，僅於「初犯」及「
    5年後再犯」二種情形，有其追訴條件之限制，即須於初犯
    經觀察、勒戒或強制戒治釋放後，5年內均無施用毒品之行
    為，始能認其前所實施之觀察、勒戒或強制戒治已足遮斷毒
    癮，而得於5年後再犯時，再予適用初犯之規定，重行觀察
    、勒戒等程序；倘5年內已經再犯，被依法追訴處罰，縱其
    第3次（或第3次以上）施用毒品之時間在初犯釋放5年以後
    ，即與「5年後再犯」之情形有別，且因已於「5年內再犯」
    ，顯見其再犯率甚高，原實施觀察、勒戒或強制戒治，已無
    法收其實效，而無5年戒斷期之存在，自無再經觀察、勒戒
    及強制戒治之必要，應由檢察官逕行起訴，此有最高法院95
    年度臺非字第59、65號判決及95年度第7次刑事庭會議及97
    年度第5次刑事庭會議決議意旨足供參照。查本件被告前於
    96年間因施用毒品案件，經本院以96年度毒聲字第435號裁
    定送勒戒處所觀察、勒戒後，認無繼續施用毒品之傾向，於
    96年12月21日觀察、勒戒執行完畢釋放，經臺灣彰化地方法
    院檢察署檢察官以96年度毒偵字第2846、4988號為不起訴處
    分確定。又於97年間，因施用毒品案件，經本院以97年度訴
    字第2540號判決判處有期徒刑8月確定（第1案）；再於97年
    間，因施用毒品案件，經由臺灣高等法院臺中分院以98年度
    上訴字第46號判決有期徒刑7月確定（第2案）；復於97年間
    ，因施用毒品案件，經本院以97年度訴字第3473號、98年度
    訴字第267號判決判處有期徒刑6月（第3案）、7月（第4案
    ），並定應執行刑9月確定等情，有臺灣彰化地方法院檢察
    署刑案資料查註紀錄表及臺灣高等法院被告前案紀錄表各1
    份在卷可考，則其再犯本件施用第一、二級毒品犯行，按諸
    前揭說明，即與5年後再犯之情形有別，自應逕行追訴。
四、核被告所為，係犯毒品危害防制條例第10條第1項、第2項之
    施用第一級、第二級毒品罪。被告持有第一、二級毒品進而
    施用，其持有第一、二級毒品之低度行為，應各為其施用第
    一、二級毒品之高度行為吸收，不另論罪。被告所犯施用第
    一級毒品海洛因及施用第二級毒品甲基安非他命之犯行，犯
    意各別，行為互殊，應予分論併罰。爰審酌被告前因施用毒
    品之犯行，經歷觀察勒戒，而仍未知警惕，又於假釋期間再
    犯本案之罪，足見其雖經觀察、勒戒之治療程序，仍未徹底
    袪除施用毒品遠離毒害，顯未能善體國家設置觀察、勒戒機
    構，協助毒品施用者戒除毒害之良法美意，惟念及施用毒品
    本質上係戕害自身健康之行為，尚未嚴重破壞社會秩序或侵
    害他人權益，及其施用第一級毒品海洛因之次數僅一次，犯
    罪之動機、目的、所生危害及犯罪後坦承犯行態度尚屬良好
    等一切情狀，就其所犯上開2罪各量處如主文所示之刑，並
    定其應執行之刑，以資懲戒。
據上論斷，應依刑事訴訟法第273條之1第1項、第299條第1項前
段，毒品危害防制條例第10條第1項、第2項，刑法第11條、第51
條第5款，判決如主文。
本案經檢察官高宏銘到庭執行職務。
中    華    民    國   100    年    11    月    11    日
                  刑事第二庭  法  官  郭玄義
以上正本證明與原本無異。
如不服本判決應於收受判決後10日內向本院提出上訴書狀，並應
敘述具體理由；其未敘述上訴理由者，應於上訴期間屆滿後20日
內向本院補提理由書（均須按他造當事人之人數附繕本）「切勿
逕送上級法院」。
中    華    民    國   100    年    11    月    11    日
                              書記官  林婷儀
附錄：論罪科刑法條：
毒品危害防制條例第十條：
施用第一級毒品者，處六月以上五年以下有期徒刑。
施用第二級毒品者，處三年以以下有期徒刑。